【裁判字號】    95,交簡上,150
【裁判日期】    951122
【裁判案由】    過失傷害
【裁判全文】
臺灣臺南地方法院刑事判決           95年度交簡上字第150號
上  訴  人  乙○○
即  被  告
上列被告因過失傷害案件，不服本院95年度交簡字第1659號中華
民國95年8月14日第一審判決（聲請案號：95年度偵字第9807號
），提起上訴，本院管轄之第二審合議庭判決如下：
    主    文
上訴駁回。
    事實及理由
一、本院審理結果，認第一審簡易判決認事、用法及量刑均無不
    當，應予維持，並引用第一審簡易判決書及檢察官聲請簡易
    處刑書記載之事實、證據及理由（如附件）。
二、原審以被告罪證明確，依刑事訴訟法第四百四十九條第一項
    前段、第四百五十四條第二項，刑法第二條第一項前段、第
    二百八十四條第二項前段、修正前刑法第四十一條第一項前
    段，罰金罰鍰提高標準條例第一條前段、廢止前罰金罰鍰提
    高標準條例第二條、現行法規所定貨幣單位折算新臺幣條例
    第二條之規定，量處如原判決主文所示之刑，本院經核原判
    決認事用法，並無不合，量刑亦稱妥適。上訴人即被告乙○
    ○以其本身並無過失，本件車禍應係告訴人甲○○之過失而
    發生為由上訴。惟查，被告乙○○擔任「偉盛食品商行」送
    貨員，為從事業務之人，其於民國95年5月10日晚上7時10分
    許，駕駛車牌號碼UL-1967號自用小貨車，停放於臺南市○
    ○路○段65號前卸貨後，其應注意裝卸貨物，應緊靠路邊，
    不得妨礙交通，而依當時情形，並無不能注意之情事，竟疏
    未注意，而隨手將手推車置於前開地點前之機慢車道，適告
    訴人甲○○駕駛車牌號碼ZVS-980號沿海安路由北往南之方
    向行駛，駛至該處，避煞不及而不慎撞擊被告所置放於慢車
    道之手推車，致告訴人受傷之事實，業據被告自承在卷，並
    有醫院診斷證明書一紙可資佐證，此部分事實應堪認定。次
    按慢車上下乘客或裝卸貨物，應緊靠路邊，不得妨礙交通，
    道路交通安全規則第123條定有明文。被告有考領大貨車駕
    駛執照，對上述規定，應知悉甚詳。查本件被告卸貨後，隨
    手將手推車置於慢車道上，有道路交通事故現場圖一紙可資
    佐證，足認該手推車之放置位置業已影響車輛往來，應無疑
    義，且依當時情況，被告並無不能注意之情事，仍違上開規
    定，竟疏於注意及此致造成本件車禍，確有過失，且其過失
    與告訴人之傷害間有相當因果關係，要可認定，被告一再辯
    稱無過失云云，顯不足採，其上訴並無理由，應予駁回。
據上論斷，應依刑事訴訟法第四百五十五條之一第一項、第三項
、第三百七十三條、第三百六十八條，判決如主文。
本案經檢察官顏榮松偵查後聲請簡易判決處刑；檢察官丙○○到
庭執行職務。
中    華    民    國    95    年    11    月    22    日
                  刑事第二庭    審判長法  官  蘇義洲
                                      法  官  徐文瑞
                                      法  官  洪士傑
以上正本證明與原本無異。
不得上訴。
                                書記官  王政煌
中    華    民    國    95    年    11    月    23    日


司法院資訊處製作；財團法人民間司法改革基金會備份。
